【裁判字號】    98,易,102
【裁判日期】    980227
【裁判案由】    竊盜
【裁判全文】
臺灣屏東地方法院刑事判決               98年度易字第102號
公  訴  人  臺灣屏東地方法院檢察署檢察官
被      告  丁○○
                    （現另案在臺灣屏東看守所羈押中）
上列被告因竊盜等案件，經檢察官提起公訴（98年度偵字第15、
506 號），本院改以簡式審判程序審理，判決如下：
    主  文
丁○○於夜間侵入住宅竊盜，處有期徒刑玖月。又竊盜，處有期
徒刑參月。又攜帶兇器竊盜，處有期徒刑柒月，扣案香蕉刀壹把
及手套壹只均沒收。應執行有期徒刑壹年伍月，扣案香蕉刀壹把
及手套壹只均沒收。
    事  實  及  理  由
一、事實：
    (一)丁○○曾於民國93年間因竊盜案件，為本院以93年簡字第
      890 號判決判處有期徒刑6 月，緩刑2 年確定。惟其不知
      警惕，竟又意圖為自己不法之所有，於97年11月17日凌晨
      3 時許，前往屏東縣麟洛鄉○○村○○路154 號乙○○住
      處，徒手竊取乙○○所有之「點將家」電腦伴唱機2 台（
      價值約新臺幣〈下同〉8 萬元）。得手後，將贓物藏匿在
      其姊郭明芝（不知情）所有之車號E5-9479 號自用小客車
      後車廂內。嗣於97年11月20日某時許，乙○○因察覺住處
      後方有疑似竊嫌遺留之咖啡色拖鞋1 雙，經報警處理後，
      為警循線查獲，丁○○乃帶同警方至前開自小客車處，扣
      得上開電腦伴唱機2 台（已發還乙○○）。
    (二)丁○○又意圖為自己不法之所有，於98年1 月9 日10時15
      分許，在屏東縣麟洛鄉麟蹄村永達巷25號前，因見陳美麗
      所有、現由甲○○使用之車號PHZ-130 號重型機車鑰匙未
      拔下，認有機可乘，乃徒手竊取該機車得逞。得手後，供
      己代步。
    (三)丁○○再意圖為自己不法之所有，於98年1 月9 日，騎乘
      上開竊得機車，前往屏東縣屏東市○○○路89巷歸仁地段
      449 號香蕉園，持足以傷害人之生命身體安全、客觀上可
      供為兇器使用之香蕉刀1 把，接續竊取丙○○所有之香蕉
      共10串：
      1.於13時許，持上開香蕉刀1 把，竊取丙○○所有之香蕉
        3 串。得手後，將竊得之香蕉載至屏東縣長治鄉○○村
        ○○路166 號「亮水果行」，以400 元之代價，售予該
        水果行不知情之負責人吳氏金紅。
      2.於同日14時30分許，以上開方法，竊取丙○○所有之香
        蕉3 串。得手後，將之載往前述水果行，以450 元之代
        價，售予吳氏金紅。
      3.於同日19時許，以相同手法，竊取丙○○所有之香蕉4
        串。得手後，為丙○○當場發現後報警處理，並為警扣
        得香蕉4 串（已發還丙○○）、香蕉刀1 把及手套1 只
        。
二、證據：本件證據除引用檢察官起訴書之記載（如附件）外，
    並增加引用被告於本院審理中之自白為證據。
三、按所謂兇器，其種類並無限制，凡客觀上足以對人之生命、
    身體安全構成威脅之物品均屬之，且只須行竊時攜帶為已足
    ，不以行為人初有行兇意圖為必要。經查，被告於事實欄(三)
    行竊時所攜帶之工具為香蕉刀，質地銳利，足以對人之生命
    、身體安全構成威脅，客觀上具有危險性，應屬於刑法第32
    1 條第1 項第3 款所稱兇器。是核被告於犯罪事實欄(一)所載
    時、地之行為，係犯刑法第321 條第1 項第1 款之於夜間侵
    入住宅竊盜罪；於犯罪事實欄(二)所載時、地之行為，則係犯
    同法第320 條第1 項之竊盜罪；於犯罪事實欄(三)所載時、地
    之行為，則係犯同法第321 條第1 項第3 款之攜帶兇器竊盜
    罪。其於犯罪事實欄(三)所載時、地，前後3 次竊取丙○○所
    有香蕉共10串之行為，因係基於單一犯意，於密切接近之時
    地實施，且侵害同一法益，故各行為之獨立性薄弱，在刑法
    評價上，應視為三個舉動接續施行，合為包括之一行為予以
    評價，論以接續犯。被告所犯上開3 罪，犯意各別，行為互
    殊，應分論併罰。爰審酌被告之智識程度，無犯罪前科，本
    件犯罪之動機、目的、手段，犯罪所得之利益，被害人所受
    損害，被告事後坦承犯行，態度尚稱良好等一切情狀，分別
    量處如主文所示之刑，並合併定其應執行之刑，以資懲儆。
    扣案香蕉刀1 把及手套1 只，為被告所有，且為供犯罪所用
    之物，業據其坦認無訛，故應依刑法第38條第1 項第2 款規
    定宣告沒收。
據上論斷，應依刑事訴訟法第284 條之1 、第273 條之1 第1 項
、第299 條第1 項前段、第310 條之2 ，刑法第320 條第1 項、
第321 條第1 項第1 款、第3 款、第51條第5 款、第38條第1 項
第2 款，刑法施行法第1 條之1 ，判決如主文。
中    華    民    國    98    年    2     月    27    日
                  刑事第四庭    法  官  王以齊
以上正本證明與原本無異。
如不服本判決應於收受判決後10日內向本院提出上訴書狀，並
應敘述具體理由；其未敘述上訴理由者，應於上訴期間屆滿後
20日內向本院補提理由書（均須按他造當事人之人數附繕本）
「切勿逕送上級法院」。
中    華    民    國    98    年    2     月    27    日
                                書記官  蔡進吉
附錄本判決論罪科刑法條：
刑法第320 條第1 項
意圖為自己或第三人不法之所有，而竊取他人之動產者，為竊盜
罪，處5 年以下有期徒刑、拘役或新臺幣1 萬5 千元以下罰金。
刑法第321 條第1 項第1 款、第3 款
犯竊盜罪而有左列情形之一者，處六月以上、五年以下有期徒刑
：
一、於夜間侵入住宅或有人居住之建築物、船艦或隱匿其內而犯
    之者。
三、攜帶兇器而犯之者。


司法院資訊處製作；財團法人民間司法改革基金會備份。
